# Møtereferat 26-03-2020

Alle gruppemedlemmene møte opp på discord.

**Dette har vi blitt enige om**

Møtet gikk for det meste ut på å være sammen for å kode, og oppdatere hverandre på nye funksjonaliteter siden sist. Vi er egentlig i mål med de fleste funksjonalitetene fra sprint 3, og er nå enige om å rette fokuset mot den skriftlige innleveringen. Vi har oppdaget en del bugs de siste dagene, men vi ble enig om å legge dem inn i project boardet og la en del av dem ligge til fordel for innleveringen.

**Dette har vi gjort siden forrige møte (tirsdag 24.03.2020)**

**Pål**

**Sigve** Implementert odd og even pushers, slik at de funker og kan bli deaktivert og aktivert når vi har implementert registre i fremtiden.

**Alvar** Fikset bugs med samlebånd

**Øyvind**

**Eskil** har fikset buggen hvor spillere kunne spawne oppå hverandre. Om en annen spiller står der hvor spilleren skal til å spawne, blir spilleren bedt om å velge en av de ledige feltene i området rundt, i tråd med spillets regler.


