# Møtereferat 24-03-2020

Alle gruppemedlemmene møte opp på discord

**Dette har vi blitt enige om**

Vi jobbet videre med oppgavene vi delte ut på søndag. På møtet delegerte vi de resterende arbeidsoppgavene som vi trenger å gjennomføre før innleveringen på fredag. Vi bestemte oss for å begynne å bruke travis ci, slik at vi bedre kan holde følge med build statusen til prosjektet vårt. I begynnelsen prøvde vi å få til testing opp mot windows i tillegg til linux og macOS, men vi støttet på et par problemer og valgte å utsette dette.

Vi avtalte å holde neste møte på torsdag 26.03, og hva hver av oss skal gjøre til da:

Sigve jobbe med pusher-veggene, Pål skal fortsette på implementasjonen av kort, Eskil skal fikse et problem med at spillere kan spawne oppå hverandre, Øyvind skal jobbe videre på unit tester og Alvar skal også jobbe med unit tester og han skal jobbe videre på RoundHandleren.

**Dette har vi gjort siden forrige møte (søndag 22.03.2020)**

**Sigve** Implementert life tokens og damage tokens.

**Pål** implementert en enkel HUD som inneholder 5 tilfeldige kort. Spilleren kan trykke på disse kortene, så blir denne bevegelsen utført av roboten.

**Alvar** Prøvd å fikse en bug med JunctionTiles.

**Øyvind** Implementert gears og wrenches

**Eskil** har refaktorert life tokens og damage tokens slik at det ble både lettere å lese og gjenbruke.
