# Referat: 21.04.2020

Eskil, Alvar, Pål og Øyvind møtte opp.

## Dette har vi blitt enige om

Vi har blitt enige om hvordan store deler av det grafiske layoutet skal se ut på spilleren sin skjerm, og hvilke funksjonaliteter de kommer til å ha. Dette inkluderer blant annet registers, inventory (kort), oversikt over life- og damage tokens, oversikt over medspillerenes status. Vi har diskutert og blitt enige om hvordan dette bør løses i praksis (men ikke på detaljnivå). Vi har også blitt enige om hvordan spillet skal sørge for at spillerbevegelse skal skje i rett rekkefølge, basert på kortenes prioritetsverdi (i henhold til reglene).

Vi er også enige om å prøve å få til slik at spillet kan spilles over LAN. I den sammenheng har vi blitt enige om hvilke objekter som skal broadcastes til de andre, slik at minst mulig informasjon sendes samtidig som spilltilstanden blir konsekvent på alle sine maskiner. Dette er ikke relevant for oss i denne sprinten, men vi liker å ha det i bakhodet allerede nå for å ikke lage en vanskelig situasjon for oss i fremtiden.

## Dette har vi gjort siden sist

**Eskil** har fortsatt på brukerhistoriene med arbeidsoppgaver. Vi kom frem til veldig mange store brukerhistorier, så han laget et slags system på hva som er urgent i første omgang, og hva vi kan vente med.

Ellers har ingen andre gjort noe spesielt.
